Minutes et répertoires du notaire Jean-Baptiste MINGUET, 12 avril 1783 - 1er septembre 1798 (étude V)
Archives nationales
- Répertoire(s) de Jean-Baptiste MINGUET, 12 avril 1783 - 1er septembre 1798; MC/RE/V/9 - MC/RE/V/10
  - Répertoire. 1789, 2 juin - an VI, fructidor, 2 juin 1789 - 17 fructidor an VI (1er septembre 1798); MC/RE/V/10
    - Contrat de mariage entre le sieur Bonhomme et la demoiselle Leroy, 11 août 1789
      contrat de mariage; Bonhomme (sieur); Leroy (demoiselle)
    - Notoriété après le décès de Madame Paradis, 14 août 1789
      notoriété; Paradis (madame)
    - Notoriété après le décès du sieur Guyon, 18 août 1789
      notoriété; Guyon (sieur)
    - Dépôt du mortuaire de la veuve Bidermann, 20 août 1789
      acte d'état civil; dépôt de pièces; Bidermann (veuve)
    - Contrat de mariage entre le sieur Rolland et la veuve Vigreux, 20 août 1789
      contrat de mariage; Rolland (sieur); Vigreux (veuve)
    - Contrat de mariage entre Monsieur Cotreau et Madame Varin, 31 août 1789
      contrat de mariage; Cotreau (monsieur); Varin (madame)
    - Notoriété après le décès des héritiers de la femme Bourdet, 2 septembre 1789
      notoriété; Bourdet (femme)
    - Inventaire après décès du sieur Jean Louis Huet, 2 septembre 1789
      inventaire après décès; Huet, Jean-Louis
    - Testament de Mademoiselle Foucault, 18 septembre 1789
      testament; Foucault (mademoiselle)
    - Contrat de mariage entre le sieur Martin et la demoiselle Grassot, 28 septembre 1789
      contrat de mariage; Martin (sieur); Grassot (demoiselle)
    - Inventaire après décès de Barbe Regnier, femme Gia-Delatour, 3 octobre 1789
      inventaire après décès; Regnier, Barbe; Gia-Delatour (femme)
    - Contrat de mariage entre le sieur Hardy et la demoiselle Guillet, 5 octobre 1789
      contrat de mariage; Hardy (sieur); Guillet (demoiselle)
    - Inventaire après décès de Monsieur Deloubignac; de Loubignac, 6 octobre 1789
      inventaire après décès; Deloubignac; Loubignac (monsieur de)
    - Notoriété après le décès du sieur Vigoureux, 7 octobre 1789
      notoriété; Vigoureux (sieur)
    - Inventaire après décès du sieur Perrot, 7 octobre 1789
      inventaire après décès; Perrot (sieur)
    - Inventaire après décès de la dame Viez, 11 octobre 1789
      inventaire après décès; Viez (dame)
    - Contrat de mariage entre le sieur Bazile et la dame Poussy, 14 octobre 1789
      contrat de mariage; Bazile (sieur); Poussy (dame)
    - Contrat de mariage entre le sieur Dodé et la demoiselle Raymond, 17 octobre 1789
      contrat de mariage; Dode (sieur); Raymond (demoiselle)
    - Inventaire après décès du sieur Richer, 19 octobre 1789
      inventaire après décès; Richer (sieur)
    - Inventaire après décès de Charles Henry Mounier, 24 octobre 1789
      inventaire après décès; Mounier, Charles-Henry
    - Contrat de mariage entre le sieur Deslande et la demoiselle Boyard, 26 octobre 1789
      contrat de mariage; Deslande (sieur); Boyard (demoiselle)
    - Inventaire après décès de Marie Motriot, femme Vincent, 28 octobre 1789
      inventaire après décès; Motriot, Marie; Vincent (femme)
    - Inventaire après décès de Simon Helie, 29 octobre 1789
      inventaire après décès; Helie, Simon
    - Inventaire après décès du sieur Lefebvre, 30 octobre 1789
      inventaire après décès; Lefebvre (sieur)
    - Inventaire après décès du sieur Jean Bal, 9 novembre 1789
      inventaire après décès; Bal, Jean
    - Dépôt du mortuaire de Monsieur Daudin Bellais, 10 novembre 1789
      acte d'état civil; dépôt de pièces; Daudin Bellais (monsieur)
    - Contrat de mariage entre le sieur Robichon et la demoiselle Hogard, 14 novembre 1789
      contrat de mariage; Robichon (sieur); Hogard (demoiselle)
    - Notoriété après le décès de la demoiselle Chevalier, 18 novembre 1789
      notoriété; Chevalier (demoiselle)
    - Notoriété constatant l'héritier des sieur et dame Dijon, 23 novembre 1789
      notoriété; Dijon (sieur); Dijon (dame)
    - Contrat de mariage entre le sieur Rezé et la demoiselle Delorme, 26 novembre 1789
      contrat de mariage; Reze (sieur); Delorme (demoiselle)
    - Notoriété en rectification des noms de Monsieur Charles Joseph Leboullenger, 27 novembre 1789
      notoriété; Leboullenger, Charles-Joseph
    - TestamentCE de Monsieur Gaboris aux héritiers Bachelier, 28 novembre 1789
      compte d'exécution testamentaire; Gaboris (monsieur); Bachelier (héritiers)
    - Notoriété en rectification des noms de Jean François Gia, 1er décembre 1789
      notoriété; Gia, Jean-François
    - Contrat de mariage entre le sieur Mayeur et la demoiselle Mussinot, 9 décembre 1789
      contrat de mariage; Mayeur (sieur); Mussinot (demoiselle)
    - Contrat de mariage entre le sieur Pinard et la veuve Jullien, 11 décembre 1789
      contrat de mariage; Pinard (sieur); Jullien (veuve)
    - Inventaire après décès du sieur Le Blanchet, 19 décembre 1789
      inventaire après décès; Le Blanchet (sieur)
    - Notoriété en rectificaion des noms de Germain Simon Lemoine et dépôt de son baptistaire, 22 décembre 1789
      notoriété; dépôt de pièces; acte d'état civil; dépôt de pièces; Lemoine, Germain-Simon; Lemoine, Claude; Masson, Geneviève
    - Contrat de mariage entre le sieur Lombard et la demoiselle Lagneau, 23 décembre 1789
      contrat de mariage; Lombard (sieur); Lagneau (demoiselle)
    - Inventaire après décès de la dame Fraudin, 30 décembre 1789
      inventaire après décès; Fraudin (dame)
    - Contrat de mariage entre le sieur Fraudin et la demoiselle Verusson, 3 janvier 1790
      contrat de mariage; Fraudin (sieur); Verusson (demoiselle)
    - Inventaire après décès du sieur Roucamps, 11 janvier 1790
      inventaire après décès; Roucamps (sieur)
    - Acte interprétatif du testament de la demoiselle Dupont veuve Barbe et confirmatif etc.pour Monsieur de Montigny époux, 16 janvier 1790
      testament; Dupont (demoiselle); Barbe (veuve); Montigny de
    - Acte de célébration de mariage déposéentre Alexandre Morin, valet de pied du Roi, et Henriette Auguste Renaud, 19 janvier 1790
      acte d'état civil; dépôt de pièces; Versailles (Yvelines); Morin, Alexandre; Renaud, Henriette-Auguste; officier de la Garde-robe du roi (Ancien Régime)
    - Contrat de mariage entre le sieur Deneve et la demoiselle Leroy, 20 janvier 1790
      contrat de mariage; Deneve (sieur); Leroy (demoiselle)
    - Contrat de mariage entre le sieur Garrigues et Mademoiselle Lamotte, 22 janvier 1790
      contrat de mariage; Garrigues (sieur); Lamotte (mademoiselle)
    - Notoriété en rectification des noms de Jean Baptiste Lefebvre, 30 janvier 1790
      notoriété; Lefebvre, Jean-Baptiste
    - Contrat de mariage entre le sieur Guillaume et la demoiselle Caruelle, 4 février 1790
      contrat de mariage; Guillaume (sieur); Caruelle (demoiselle)
    - Contrat de mariage entre le sieur Beauvais et la demoiselle Legrand, 9 février 1790
      contrat de mariage; Beauvais (sieur); Legrand (demoiselle)
    - Inventaire après décès de la femme Dussaux, 13 février 1790
      inventaire après décès; Dussaux (femme)
    - Contrat de mariage entre le sieur Delaunaye et la demoiselle Eclé, 15 février 1790
      contrat de mariage; Delaunaye (sieur); Ecle (demoiselle)
    - Inventaire après décès de la demoiselle Evrard, 23 février 1790
      inventaire après décès; Evrard (demoiselle)
    - Notoriété constatant l'absence du sieur Dupin, 1er mars 1790
      notoriété; Dupin (sieur)
    - Contrat de mariage entre le sieur Cabouret et Mademoiselle Rouvel, 2 mars 1790
      contrat de mariage; Cabouret (sieur); Rouvel (mademoiselle)
    - Notoriété après le décès de Mademoiselle Loiseau, veuve Pingault, 8 mars 1790
      notoriété; Loiseau (mademoiselle); Pingault (veuve)
    - Notoriété concernant le sieur Simonée, 15 mars 1790
      notoriété; Simonee (sieur)
    - Inventaire après décès de Madame Boucheron, 20 mars 1790
      inventaire après décès; Boucheron (madame)
    - Contrat de mariage entre le sieur Renard et la demoiselle Fontaine, 1er avril 1790
      contrat de mariage; Renard (sieur); Fontaine (demoiselle)
    - Inventaire après décès de la demoiselle Jeanne Lorillard, femme Leyraud, 7 avril 1790
      inventaire après décès; Lorillard, Jeanne; Leyraud (femme)
    - Contrat de mariage entre le sieur Duval et la demoiselle Fontaine, 8 avril 1790
      contrat de mariage; Duval (sieur); Fontaine (demoiselle)
    - Contrat de mariage entre le sieur Tournier et la demoiselle Leroy, 8 avril 1790
      contrat de mariage; Tournier (sieur); Leroy (demoiselle)
    - Inventaire après décès du sieur Paulet, 8 avril 1790
      inventaire après décès; Paulet (sieur)
    - Contrat de mariage entre le sieur Couturier et la demoiselle Vallereaux, 8 avril 1790
      contrat de mariage; Couturier (sieur); Vallereaux (demoiselle)
    - Inventaire après décès de la demoiselle Dufossé, femme Leloutre, 10 avril 1790
      inventaire après décès; Dufosse (demoiselle); Leloutre (femme)
    - Contrat de mariage entre le sieur Lenoir et la demoiselle Contour, 13 avril 1790
      contrat de mariage; Lenoir (sieur); Contour (demoiselle)
    - Inventaire après décès de la demoiselle Marchand, veuve Tierée, 13 avril 1790
      inventaire après décès; Marchand (demoiselle); Tieree (veuve)
    - TestamentD de la veuve Maneaux, 13 avril 1790
      testament; dépôt de pièces; Maneaux (veuve)
    - Contrat de mariage entre le sieur Leloutre et la demoiselle Duval, 16 avril 1790
      contrat de mariage; Leloutre (sieur); Duval (demoiselle)
    - Inventaire après décès de la demoiselle Robitoil, veuve Hardier, 24 avril 1790
      inventaire après décès; Robitoil (demoiselle); Hardier (veuve)
    - Contrat de mariage entre le sieur Secret et la demoiselle Gibault, 26 avril 1790
      contrat de mariage; Secret (sieur); Gibault (demoiselle)
    - Notoriété constatant l'absence du sieur Spessolles, 29 avril 1790
      notoriété; Spessolles (sieur)
    - Inventaire après décès de la veuve Maneaux, 30 avril 1790
      inventaire après décès; Maneaux (veuve)
    - Contrat de mariage entre le sieur Cermel et la demoiselle Eubert, 3 mai 1790
      contrat de mariage; Cermel (sieur); Eubert (demoiselle)
    - Notoriété après le décès du sieur Neel, 11 mai 1790
      notoriété; Neel (sieur)
    - Inventaire après décès des sieur et dame Patin, 12 mai 1790
      inventaire après décès; Patin (sieur); Patin (dame)
    - Contrat de mariage entre le sieur Rémond et la demoiselle Guyot, 15 mai 1790
      contrat de mariage; Remond (sieur); Guyot (demoiselle)
    - Notoriété après le décès de la veuve Queru, 19 mai 1790
      notoriété; dépôt de pièces; Queru (veuve)
    - Dépôt du baptistaire de la demoiselle Ravisé, 20 mai 1790
      acte d'état civil; dépôt de pièces; Ravise (demoiselle)
    - Inventaire après décès du sieur Detrouilleau, 26 mai 1790
      inventaire après décès; Detrouilleau (sieur)
    - Notoriété constatant les héritiers de la veuve Gilliart et l'absence du sieur Gilliart, 31 mai 1790
      notoriété; Gilliart (veuve); Gilliart (sieur)
    - Notoriété constatant l'absence de la demoiselle Valois, 2 juin 1790
      notoriété; Valois (demoiselle)
    - Notoriété constatant l'absence de la demoiselle Royer, veuve Bizouard, 8 juin 1790
      notoriété; Royer (demoiselle); Bizouard (veuve)
    - Notoriété en rectifcation des noms de la demoiselle Henriette Sophie Margry (au lieu de Cécile Henriette), dépôt de son baptistaire, de son acte de mariage avec Louis Chauvelou, et du baptistaire de Jean Charles Sozine Margry, 9 juin 1790
      notoriété; acte d'état civil; dépôt de pièces; acte d'état civil; dépôt de pièces; Chauvelou, Louis; Margry, Henriette-Sophie; Margry, Louis-Alexandre; Rousquier, Louise-Marguerite; Margry, Jean-Charles-Sozine
    - Contrat de mariage entre le sieur Durand et la veuve Helie, 10 juin 1790
      contrat de mariage; Helie (veuve)
    - Contrat de mariage entre le sieur Richard et la demoiselle Baron, 15 juin 1790
      contrat de mariage; Richard (sieur); Baron (demoiselle)
    - Contrat de mariage entre le sieur Raphael et la dame Hameau, 17 juin 1790
      contrat de mariage; Raphael (sieur); Hameau (dame)
    - Contrat de mariage entre le sieur Decalonne et la demoiselle Dhautel, 5 juillet 1790
      contrat de mariage; Decalonne (sieur); Dhautel (demoiselle)
    - Contrat de mariage entre le sieur Moyen et Mademoiselle Dain, 8 juillet 1790
      contrat de mariage; Moyen (sieur); Dain (mademoiselle)
    - Notoriété constatant la succession de la dame Bauche Fontaine, 9 juillet 1790
      notoriété; Bauche Fontaine (dame)
    - Contrat de mariage entre le sieur Prevot et la demoiselle Roger, 10 juillet 1790
      contrat de mariage; Prevot (sieur); Roger (demoiselle)
    - Testament de la demoiselle Eubert, 15 juillet 1790
      testament; Eubert (demoiselle)
    - Notoriété en rectification des noms de la demoiselle Dumoulin, veuve Bellier de Vaudelle, et dépôt de son mortuaire, 17 juillet 1790
      notoriété; acte d'état civil; dépôt de pièces; Dumoulin (demoiselle); Bellier de Vaudelle (veuve)
    - Testament de Nicolas Remy, 17 juillet 1790
      testament; Remy, Nicolas
    - Inventaire après décès de la femme Lemoine, 17 juillet 1790
      inventaire après décès; Lemoine (femme)
    - Contrat de mariage entre le sieur Nouël et la demoiselle Hery, 18 juillet 1790
      contrat de mariage; Nouel (sieur); Hery (demoiselle)
    - Contrat de mariage entre le sieur Le Moine et la demoiselle David, 18 juillet 1790
      contrat de mariage; Le Moine (sieur); David (demoiselle)
    - Notoriété concernant Mademoiselle Mauthula, veuve Rigollot (en premières noces) et veuve Finos (en secondes noces), 21 juillet 1790
      notoriété; Mauthula (mademoiselle); Rigollot (veuve); Finot (veuve)
    - Contrat de mariage entre le sieur Chebil et la demoiselle Prau, 30 juillet 1790
      contrat de mariage; Chebil (sieur); Prau (demoiselle)
    - Contrat de mariage entre le sieur Marque et la demoiselle Guerin, 31 juillet 1790
      contrat de mariage; Marque (sieur); Guerin (demoiselle)
    - Contrat de mariage entre le sieur Arrachait et la demoiselle Courtois, 1er août 1790
      contrat de mariage; Arrachait (sieur); Courtois (demoiselle)
    - Inventaire après décès du sieur Delafaix, 2 août 1790
      inventaire après décès; Delafaix (sieur)
    - Contrat de mariage entre le sieur Berdoulat et la demoiselle Moreau, 3 août 1790
      contrat de mariage; Berdoulat (sieur); Moreau (demoiselle)
    - Contrat de mariage entre le sieur Mallerot et la demoiselle Cuisin, 5 août 1790
      contrat de mariage; Mallerot (sieur); Cuisin (demoiselle)
    - Notoriété constatant l'héritier de Monsieur Marie de Beauchamp, 14 août 1790
      notoriété; Beauchamp, Marie de
    - Contrat de mariage entre le sieur Massé et la demoiselle Prud'homme, 16 août 1790
      contrat de mariage; Masse (sieur); Prud'Homme (demoiselle)
    - Contrat de mariage entre le sieur Castagnet et la veuve Leroy, 17 août 1790
      contrat de mariage; Castagnet (sieur); Leroy (veuve)
    - Dépôt du mortuaire de la demoiselle Reclesne, 18 août 1790
      acte d'état civil; dépôt de pièces; Reclesne (demoiselle)
    - Contrat de mariage entre le sieur Manichon et la demoiselle Raisgard, 27 août 1790
      contrat de mariage; Manichon (sieur); Raisgard (demoiselle)
    - Contrat de mariage entre le sieur Desprez et la demoiselle Delaistre, 30 août 1790
      contrat de mariage; Desprez (sieur); Delaistre (demoiselle)
    - Contrat de mariage entre le sieur Cottereau et la veuve Varrin, 31 août 1790
      contrat de mariage; Cottereau (sieur); Varrin (veuve)
    - Notoriété en rectification des noms de Joseph François Dor, 2 septembre 1790
      notoriété; Dor, Joseph-François
    - Inventaire après décès de Monsieur Huet, 2 septembre 1790
      inventaire après décès; Huet (monsieur)
    - Inventaire après décès du sieur Chemin, 4 septembre 1790
      inventaire après décès; Chemin (sieur)
    - Notoriété après le décès du sieur Dallongeville, 6 septembre 1790
      notoriété; Dallongeville (sieur)
    - Inventaire après décès du sieur Davion, 11 septembre 1790
      inventaire après décès; Davion (sieur)
    - Inventaire après décès du sieur Vigneron, 14 septembre 1790
      inventaire après décès; Vigneron (sieur)
    - Codicile de Geneviève Thomas, veuve Lachauvinière, 16 septembre 1790
      testament; Thomas, Geneviève; Lachauviniere (veuve)
    - Inventaire après décès de Madame Chevalier, 22 septembre 1790
      inventaire après décès; Chevalier (madame)
    - Inventaire après décès du sieur Bertrand, 25 septembre 1790
      inventaire après décès; Bertrand (sieur)
    - Contrat de mariage entre le sieur Vacmoulin et la demoiselle Ledans, 30 septembre 1790
      contrat de mariage; Vacmoulin (sieur); Ledans (demoiselle)
    - Contrat de mariage entre le sieur Doré et la veuve Vigneron, 1er octobre 1790
      contrat de mariage; Dore (sieur); Vigneron (veuve)
    - Contrat de mariage entre le sieur Jacquet et la veuve Piat, 5 octobre 1790
      contrat de mariage; Jacquet (sieur); Piat (veuve)
    - Notoriété constatant les héritiers du sieur Jamais, 6 octobre 1790
      notoriété; Jamais (sieur)
    - Inventaire après décès de la veuve Mannon, 7 octobre 1790
      inventaire après décès; Mannon (veuve)
    - Contrat de mariage entre le sieur Brioud et la demoiselle Sagit, 11 octobre 1790
      contrat de mariage; Brioud (sieur); Sagit (demoiselle)
    - Dépôt du mortuaire de Monsieur Dubas, 16 octobre 1790
      acte d'état civil; dépôt de pièces; Dubas (monsieur)
    - Contrat de mariage entre le sieur Corsin et la demoiselle Fontaine, 18 octobre 1790
      contrat de mariage; Corsin (sieur); Fontaine (demoiselle)
    - Contrat de mariage entre le sieur Leroy et Mademoiselle Fontaine, 20 octobre 1790
      contrat de mariage; Leroy (sieur); Fontaine (demoiselle)
    - Notoriété concernant les enfants de Nicolas Meunier, 21 octobre 1790
      notoriété; Meunier, Nicolas
    - Contrat de mariage entre le sieur Colette et Madame Paulet, 23 octobre 1790
      contrat de mariage; Colette (sieur); Paulet (madame)
    - Inventaire après décès de la demoiselle Pallaux, femme Herbes, 30 octobre 1790
      inventaire après décès; Pallaux (demoiselle); Herbes (femme)
    - Contrat de mariage entre le sieur Tartinville et la demoiselle Bertrand, 30 octobre 1790
      contrat de mariage; Tartinville (sieur); Bertrand (demoiselle)
    - Contrat de mariage entre le sieur Ferré et la veuve Delafaix, 3 novembre 1790
      contrat de mariage; Ferre (sieur); Delafaix (veuve)
    - Contrat de mariage entre le sieur Duhels et la demoiselle Giroux, 4 novembre 1790
      contrat de mariage; Duhels (sieur); Giroux (demoiselle)
    - Contrat de mariage entre le sieur Charvé et la demoiselle Mignot, 6 novembre 1790
      contrat de mariage; Charve (sieur); Mignot (demoiselle)
    - Contrat de mariage entre le sieur Cavet et la demoiselle Dreux, 7 novembre 1790
      contrat de mariage; Cavet (sieur); Dreux (demoiselle)
    - Contrat de mariage entre le sieur Becquet et la demoiselle Lennuyeux, 8 novembre 1790
      contrat de mariage; Becquet (sieur); Lennuyeux (demoiselle)
    - Contrat de mariage entre le sieur Guisler et la demoiselle Harde, 8 novembre 1790
      contrat de mariage; Guisler (sieur); Harde (demoiselle)
    - Notoriété après le décès de la demoiselle Bonnetard, 13 novembre 1790
      notoriété; Bonnetard (demoiselle)
    - Contrat de mariage entre le sieur Riseez et la demoiselle Heubert, 15 novembre 1790
      contrat de mariage; Riseez (sieur); Heubert (demoiselle)
    - Contrat de mariage entre le sieur Parras et Mademoiselle Picard, 17 novembre 1790
      contrat de mariage; Parras (sieur); Picard (mademoiselle)
    - Contrat de mariage entre le sieur Alamonne et la demoiselle Guillerix, 20 novembre 1790
      contrat de mariage; Alamonne (sieur); Guillerix (demoiselle)
    - Notoriété constatant l'absence du sieur Goustiau, 29 novembre 1790
      notoriété; Goustiau (sieur)
    - Acte de notorié constatant les héritiers du sieur Jamais, 6 décembre 1790
    - Notoriété en rectification des noms de Monsieur Tripart, 13 décembre 1790
      notoriété; Tripart (monsieur)
    - Inventaire après décès de Jeanne Haldou de Beaulieu, 31 décembre 1790 - 1790
      inventaire après décès; Haldou de Beaulieu, Jeanne